【裁判字號】    98,上訴,600
【裁判日期】    980611
【裁判案由】    毒品危害防制條例等
【裁判全文】
臺灣高等法院刑事判決                98年度上訴字第600 號
上  訴  人
即  被  告  乙○○
選任辯護人  鄭成東律師
上列上訴人即被告因違反毒品危害防制條例案件，不服臺灣板橋
地方法院97年度訴字第121號，中華民國98年1月7日第一審判決
（起訴案號：臺灣板橋地方法院檢察署96年度偵字第22264、261
83號），提起上訴，本院判決如下：
    主  文
原判決關於乙○○販賣第二級毒品予甲○○部分暨定執行刑部分
均撤銷。
乙○○販賣第二級毒品，累犯，處有期徒刑參年柒月。扣案之NO
KIA牌行動電話壹具（含門號0000-000000號之SIM卡壹枚）沒收
；未扣案之販賣第二級毒品所得財物新臺幣壹仟元沒收，如全部
或一部不能沒收時，以其財產抵償之。
    事  實
一、乙○○前於民國（下同）89年間因連續施用第二級毒品案件
    ，經臺灣板橋地方法院以89年度易字第2844號判處有期徒刑
    6月確定，另於90年間復因連續施用第二級毒品案件，經臺
    灣板橋地方法院以90年度易字第1822號判處有期徒刑10月確
    定，二案接續執行，於92年3月24日因縮短刑期假釋出監，
    假釋期間付保護管束，嗣於92年4月21日因假釋期滿，未經
    撤銷假釋，其未執行之刑以已執行論；復於92年間因妨害風
    化案件，經臺灣臺北地方法院以92年度簡字第3983號判處有
    期徒刑5月確定，並於93年3月31日易科罰金執行完畢。
二、詎其仍不知悔改，明知甲基安非他命係毒品危害防制條例第
    2 條第2 項第2 款（起訴書及原審判決均誤載為同條例第2
    條第1 項，應予更正）所定之第二級毒品，不得非法持有及
    販賣，竟基於意圖營利販賣第二級毒品甲基安非他命之犯意
    ，以其所持用之門號0000-000000 號行動電話為聯絡管道，
    於96年7 月底某日，由甲○○以其所持用之門號0000-00000
    0 號行動電話撥打乙○○上開門號，向乙○○表示欲購買安
    非他命，並與乙○○相約在甲○○位於臺北縣板橋市○○路
    ○ 段1 號15樓之21租屋處樓下交易。嗣乙○○於該日晚間10
    時許駕車抵達後，甲○○旋即下樓坐於乙○○所駕駛之自用
    小客車內，與乙○○當面洽談購買安非他命之價格及數量，
    而由乙○○在車內以新台幣（下同）1,000 元之價格，將淨
    重約0.4 公克（外包裝袋重約0.2 公克，毛重約0.6 公克）
    之甲基安非他命販售予甲○○。
三、嗣經警於96年9月27日下午4時許持臺灣板橋地方法院核發之
    96年度聲搜字第3965號搜索票至臺北縣永和市○○路316號
    愛摩兒汽車旅館203號房前執行搜索，而當場查獲乙○○，
    並在其所駕駛之車號7P-5720號自用小客車內，扣得乙○○
    所有供與甲○○聯絡之NOKIA 牌行動電話1 具（含門號0000
    -000000 號之SIM 卡1 枚），及乙○○所有與本案無關之甲
    基安非他命5 包、AMOI牌行動電話1 具（含門號0000-00000
    0 號之SIM 卡1 枚）、安非他命吸食器2 組、安非他命分撥
    器2 枝、電子磅秤1 台、大型分裝袋65個、小型分裝袋580
    個；嗣警方並於同日下午6 時50分許持上開搜索票至乙○○
    位於臺北縣三峽鎮嘉添里227 之29號之住處執行搜索，而扣
    得乙○○所有與本案無關之甲基安非他命1 包（連同在乙○
    ○所駕駛上開車號之自用小客車內所扣得之5 包，該6 包甲
    基安非他命驗餘合計淨重55.31 公克，外包裝袋總重4.01公
    克）、電子磅秤1 台及分裝袋200 個等物。
四、案經臺北縣政府警察局報請臺灣板橋地方法院檢察署檢察官
    偵查起訴。
    理  由
壹、程序部分：
一、本件上訴人即被告乙○○於本院98年3月13日準備程序期日
    當庭表示僅針對原審判決其有罪之販賣第二級毒品部分（即
    其販賣第二級毒品予甲○○部分）上訴，此有本院該期日準
    備程序筆錄附卷可稽。至原審其他判決其有罪之轉讓禁藥部
    分、判決其無罪之被訴販賣第二級毒品予丙○○部分、判決
    其無罪之被訴意圖營利而販入第二級毒品部分及判決公訴不
    受理之被訴持有第二級毒品部分，均未據被告及檢察官提起
    上訴，則本院自僅須就被告販賣第二級毒品予甲○○之上訴
    部分加以處理，合先敘明。
二、被告於原審及本院審理中均辯稱：證人甲○○於警詢、檢察
    官偵訊時所為證言，乃被告以外之人於審判外之陳述，無證
    據能力云云。惟按「被告以外之人於檢察事務官、司法警察
    官或司法警察調查中所為之陳述，與審判中不符時，其先前
    之陳述具有較可信之特別情況，且為證明犯罪事實存否所必
    要者，得為證據」，刑事訴訟法第159 條之2 定有明文。查
    本件警方對證人甲○○實施詢問，僅係欲在查明證人甲○○
    所施用安非他命之來源，並非在追查證人甲○○是否犯罪，
    警方實無對證人甲○○為不正取供之動機與必要，參以證人
    甲○○於警詢時，尚未及與被告接觸、串證，所受外界影響
    之程度自然較低，而其嗣於原審迄本院審理中，屢見為附和
    被告之供述而翻異前詞，嗣先後經原審及本院交互詰問卻又
    與被告或被告之姊曾敏喬所供相互扞格之情（詳後），足見
    其嗣後所為之供述，顯已受外界之影響，其憑信性自然較其
    於警詢時之供述為低；加之，證人甲○○於警詢時之供述，
    攸關被告是否成立犯罪，亦具有證明犯罪事實存否之必要性
    。是證人甲○○於警詢時之陳述，依刑事訴訟法第159 條之
    2 之規定，自有證據能力。又按檢察官職司追訴犯罪，就審
    判程序之訴訟構造言，檢察官係屬與被告對立之當事人一方
    ，偵查中對被告以外之人所為之偵查筆錄，或被告以外之人
    向檢察官所提之書面陳述，性質上均屬傳聞證據。在理論上
    ，如未予被告反對詰問、適當辯解之機會，一律准其為證據
    ，似有違當事人進行主義之精神，對被告之防禦權亦有所妨
    礙；然而現階段刑事訴訟法規定檢察官代表國家偵查犯罪、
    實施公訴，必須對於被告之犯罪事實負舉證之責，依法其有
    訊問被告、證人及鑑定人之權，證人、鑑定人且須具結，而
    實務運作時，偵查中檢察官向被告以外之人所取得之陳述，
    原則上均能遵守法律規定，不致違法取供，其可信性極高，
    為兼顧理論與實務，乃於修正刑事訴訟法時，增列第159條
    之1第2項，明定被告以外之人（含被害人、證人等）於偵查
    中向檢察官所為陳述，除顯有不可信之情況外，得為證據（
    最高法院95年度臺上字第1044號判決參照）。復按刑事訴訟
    法第159條之1第2項，明定被告以外之人於偵查中向檢察官
    所為陳述，除顯有不可信之情況外，得為證據。該所謂「不
    可信之情況」，由法院審酌被告以外之人於陳述時之外在環
    境及情況而為判斷。而被告以外之人於偵查時，是否與被告
    對質，與其陳述時之外在環境並無必然之關聯，自不得以偵
    查中未經被告詰問，逕認該陳述無證據能力。至該等陳述與
    事實是否相符，要屬證據證明力之問題，與證據能力之有無
    ，不容混淆（最高法院94年度臺上字第7132號判決、95年度
    臺上字第1585號判決參照）。經查，證人甲○○於檢察官偵
    查中，業經依法具結並證述其與被告交易安非他命之經過等
    節，均係其親身經歷，且其亦無受到脅迫、誘導等不正取供
    之情形，並無顯不可信之情況存在，復經原審及本院傳喚其
    到庭進行詰問，充分保障被告之對質詰問權，是證人甲○○
    於檢察官偵訊時之證述，自有證據能力。辯護人辯稱證人甲
    ○○於警詢、檢察官偵訊時所為證言，乃被告以外之人於審
    判外之陳述，無證據能力云云，自無足採。
貳、實體部分：
一、訊據被告乙○○矢口否認有何販賣第二級毒品甲基安非他命
    予甲○○之犯行，忽而辯稱：伊僅有在前揭時、地轉讓安非
    他命予甲○○，伊與甲○○間有債權債務關係，本來是要向
    甲○○拿錢，但後來在甲○○那裡施用安非他命時，就無償
    將安非他命分給甲○○一起施用，只是轉讓第二級毒品云云
    （本院卷第32頁反面至第33頁正面）；又另辯稱：「我和甲
    ○○只有借貸關係，我們沒有糾紛，我是他以前的男朋友，
    但是我還是持續有關心他，我的行動電話是0000000000 ，
    甲○○的電話是0000000000，96年7 月底我沒有在甲○○住
    處樓下拿安非他命給他，我當時是去幫他搬家，是因為需要
    住戶本人下來幫我開門，他說要還我錢，但是我知道他家裡
    情況不好，也知道他身上剩下1000元，所以我說不用還，他
    後來是偷偷塞錢在我車上，我後來才看到」云云（本院卷第
    77頁正面至第反面）。辯護人則為被告辯稱：證人甲○○之
    證述前後不一、相互矛盾，顯有重大瑕疵，且本案並未查獲
    被告販賣安非他命予甲○○之具體事證如現金、帳冊、通聯
    紀錄等，亦即並無其他積極證據足證被告確有此部分販賣第
    二級毒品之犯行，而警方嗣於96年9 月27日在被告所駕駛之
    前揭車號自用小客車內及上開住處所扣得之第二級毒品甲基
    安非他命、電子磅秤、分裝袋、吸食器、分撥器等物亦均與
    本件犯罪事實無涉，自不能僅以推測、擬制之方法遽認被告
    有販賣安非他命予甲○○之犯行云云。
二、惟查：
（一）前揭犯罪事實，業據證人甲○○於96年10月4日警詢時陳
      稱：其於96年8月31日經警持搜索票於臺北縣板橋市○○
      路○段1號15樓之21租屋處查獲施用第二級毒品安非他命，
      所施用之安非他命是在96年7月底時在上開租屋處樓下向1
      名綽號「阿偉」之男子（嗣經證人甲○○依警方所提供之
      相片予以指認結果，確認該綽號「阿偉」之成年男子即係
      本件被告乙○○，見96年度偵字第26183號卷第15、17至
      20頁）所購買，伊是以0000-000000 號行動電話撥打「阿
      偉」所持用之門號0000-000000 號，要「阿偉」過去找伊
      ，等他到的時候伊即坐上他的紅色休旅車，然後在車上當
      面洽談購買安非他命之數量及金額，最後伊向「阿偉」購
      買1000元之安非他命，伊僅有在96年7 月底時向「阿偉」
      購買1 次，「阿偉」身材高胖、蓄短髮等語（96年度偵字
      第2618 3號卷第14至15頁），及於檢察官偵訊時結證：伊
      有向被告買過毒品，於96年7 月底買安非他命1 次，用
      1000元買，被告給伊1 小包，不知重量，在伊板橋住處樓
      下交貨，伊是以0000-000000 號撥打被告0000-000000 號
      與被告聯絡等語（96年度偵字第22264 號卷第107 頁）綦
      詳，核與被告於96年9 月27日警詢時供稱：「（有無將第
      二級毒品安非他命販售予其他人？）有，有1 個，她叫作
      「甲○○」。（你於何時何地販售安非他命予甲○○？）
      我是在96年7 月底的某日晚間大概10時左右，在板橋市○
      ○路與四川路口甲○○住處樓下，將第二級毒品安非他命
      販售予甲○○。我向甲○○收取1000元之代價後，交予甲
      ○○毛重約0.6 公克之安非他命。（甲○○如何與你聯絡
      ？……）她都是以門號0000-000000 之行動電話撥打我門
      號0000-000000 之行動電話與我聯絡。……（經警方當場
      查詢刑案資料庫後，提示甲○○之刑案相片供你指認，是
      否為你所稱與你交易之女子甲○○？）是。經我當場指認
      無誤。（你共販賣第二級毒品安非他命予甲○○幾次？）
      1 次」等語（96年度偵字第22264 號卷第11至12頁），及
      於原審羈押訊問時供稱：伊只有提供安非他命給甲○○1
      次，重量是0.4 公克，連袋子是0.6 公克，甲○○給伊
      1000元等語（96年度聲羈字第965號卷第3至4頁）均大致
      相符，是上開證人甲○○於警詢、檢察官偵訊時之證述，
      與被告於警詢、原審羈押訊問時之自白自得互為補強，堪
      認被告於警詢及原審羈押訊問時所為之自白，確與事實相
      符，而被告上開所辯，無非飾卸之詞，顯非可採。
（二）證人甲○○雖於原審審理中翻異前詞，改稱：被告於96年
      7月間有到伊板橋市○○路的住處找伊要錢，伊有欠被告
      錢，但金額忘記了，伊每次都有還1000元或2000元，96年
      7月底那天被告有拿安非他命出來，是用透明小袋子包裝
      ，裡面裝安非他命，不知道重量多少，同一天伊有拿1000
      元給被告，但這並不是買毒品的對價，伊是真的欠被告錢
      ，那時手頭很緊，本來打算晚一點再還1000元，但看到被
      告主動拿出毒品請伊，伊不好意思，就拿1000元出來還他
      ，前一天是跟被告約說隔天下班後可以來拿錢，但當天早
      上家人打電話來說要用錢，所以伊又不想還被告1000元，
      伊在檢察官偵訊中有說是自己不好意思，硬塞1000元給被
      告的等語（原審卷第129 至132 頁），不僅與伊於本院審
      理時所證：（辯護人問：你跟被告乙○○及被告之姐是否
      有金錢往來？）我和被告及他姐姐曾詩惠都有金錢往來、
      （辯護人問：你是否在96年7 月間說過要還被告及被告姐
      姐錢？）是的、（辯護人問：用什麼方式約定？）用電話
      ，被告就到我住的地方去，我們約時間碰面，請他過來跟
      我住處拿錢還給他姐姐。（辯護人問：被告有拿什麼給你
      ？）他沒有拿東西給我、（辯護人問：是否因為他有拿安
      非他命給你你才塞給他錢？）不是，他沒有拿安非他命給
      我云云（本院卷第74頁正面至反面），有所齟齬。且核與
      被告於原審審理中所供：其拿給證人甲○○的安非他命是
      放在吸食器裡面，是其先吸完才拿給甲○○吸食，當天並
      沒有拿過1 整包的安非他命給甲○○等情（原審卷第138
      頁），亦相互扞格；又其等就被告係提供何種形式之安非
      他命予證人甲○○乙節，所供並相互矛盾。再者，證人甲
      ○○於原審審理中係證稱自95年左右開始與被告有金錢往
      來，其都是請被告到其租屋處拿錢借給伊，向被告借過很
      多次云云（原審卷第130 至131 頁），然被告卻供稱證人
      甲○○所償還的1000元實際上係欠其姊姊的錢，甲○○都
      是透過伊向伊姊姊借貸款項（原審卷第138 頁），其二人
      所供借款之對象已有出入；且查證人甲○○於原審審理中
      係證稱向被告借過很多次錢，每次都是請被告到其租屋處
      拿錢借給伊，伊有返還1000元給被告云云（原審卷第131
      頁），亦核與證人即被告之姊曾敏喬於本院審理中結證：
      甲○○係於94、95年間一次向其借貸約2 萬元，且係直接
      向其拿2 萬元，嗣後都沒有返還等情（本院卷第51 頁 正
      、反面）亦明顯相互牴觸，益徵證人甲○○分別於原審及
      本院審理中所述向被告借貸金錢之說，先後所述不一，均
      係嗣後為迴護被告而臨訟杜撰之詞，不足採信，自應以其
      於上開警詢、檢察官偵訊時所為與被告自白相符之證述為
      可採。辯護人以證人甲○○之證述前後不一、相互矛盾，
      認其全部供述均不足採信云云，容有誤會，尚難憑取。
（三）證人甲○○因於96年8 月31日下午2 時45分許為警採集尿
      液回溯96小時內某時，在不詳地點施用第二級毒品甲基安
      非他命，嗣於96年8 月31日下午1 時30分許，在其位於臺
      北縣板橋市○○路○ 段1 號15樓之21之居處為警查獲，涉
      犯違反毒品危害防制條例第10條第2 項之罪嫌，經依臺灣
      板橋地方法院96年度毒聲字第2646號裁定送臺灣臺北看守
      所附設勒戒處所觀察、勒戒後，認無繼續施用毒品之傾向
      依法釋放，檢察官爰為不起訴之處分一節，業經本院調取
      該案件卷宗核閱屬實，並有台灣板橋地方法院96年度聲字
      第2646號裁定、台灣檢驗科技公司濫用藥物尿液檢驗報告
      書可憑。
（四）按販賣甲基安非他命係違法行為，非可公然為之，且有其
      獨特之販售通路及管道，復無公定價格，容易增減分裝之
      份量，而每次買賣之價量，可能隨時依雙方關係深淺、資
      力、需求量及對行情之認知、來源是否充裕、查緝鬆嚴、
      購買者被查獲時供述購買對象之可能風險評估等，而異其
      標準，非可一概而論。關於被告乙○○上開販賣第二級毒
      品之犯行，固無從逕憑卷證資料而推認其所得獲致之具體
      利潤金額為何；然查，近年來政府為杜絕毒品之氾濫，對
      於查緝施用及販賣毒品之工作，無不嚴加執行，販賣毒品
      罪又係重罪，設若無利可圖，衡情一般持有毒品之人當無
      輕易將所持有之毒品轉售他人而甘冒於再次向他人購買時
      ，被查獲移送法辦並受長期自由刑或生命刑剝奪危險之理
      ，且不論係以何包裝之海洛因，均可任意分裝或增減其份
      量，而每次買賣之價量，亦隨前開因素而為機動地調整，
      因之販賣之利得，除經坦承犯行，或帳冊價量均臻明確外
      ，委難察得實情。職是之故，縱未確切查得販賣所得賺取
      之實際差價，但除別有事證，足認係按同一價格轉讓，確
      未牟利外，尚難執此即認非法販賣之事證有所不足，致知
      過坦承者難辭重典，飾詞否認者反得逞僥倖，而失情理之
      平。準此，被告乙○○將淨重約0.4 公克（外包裝袋重約
      0.2 公克，毛重約0.6 公克）甲基安非他命販售予甲○○
      ，從中應有牟利之意圖，殆無疑義。
（五）被告具狀請求本院向臺北縣政府警察局刑事警察大隊函調
      證人甲○○於96年8 月31日被查獲施用毒品案件之警詢筆
      錄，以查明證人甲○○被查獲時有無供出毒品來源，及其
      於當時所供述之毒品來源與嗣於96年10月4 日警詢時所供
      之來源是否均為被告；惟查證人甲○○既已於96年10月4
      日警詢時及嗣後檢察官偵訊時供明其於96年7 月底時在其
      上開租屋處樓下以1000元向被告購買1 小包安非他命，與
      被告上開警詢、原審羈押訊問時之自白互核相符，足見被
      告於上開時、地販賣甲基安非他命予甲○○之事實至為灼
      然。至證人甲○○於96年8 月31日為警查獲當時有無供出
      毒品來源，以及所供述之來源為何人，均無解於被告確有
      於上開時、地販賣第二級毒品之犯行，是本院認並無再向
      臺北縣政府警察局刑事警察大隊函調證人甲○○96年8 月
      31日警詢筆錄之必要。至辯護人所稱本案並未查獲被告販
      賣安非他命予甲○○之具體事證如現金、帳冊、通聯紀錄
      云云，查上開現金、帳冊、通聯紀錄固均不失為佐證被告
      販賣第二級毒品犯行之證據；然並非必要之證據，查本件
      既有證人甲○○於警詢、檢察官偵訊時之證述，與被告於
      警詢、原審羈押訊問時之自白互為佐證、補強，已堪認其
      等上開供述均確與事實相符，而足使本院獲致被告有罪之
      確切心證，縱警方並未查獲現金、帳冊，亦未取得被告與
      證人甲○○間之通聯紀錄，亦難謂本件並無積極證據足證
      被告販賣第二級毒品之犯行。是辯護人為被告以前揭情詞
      置辯，實難憑取。
三、按甲基安非他命係毒品危害防制條例第2 條第2 項第2 款所
    定之第二級毒品，不得非法持有及販賣，是核被告所為，係
    犯毒品危害防制條例第4 條第2 項之販賣第二級毒品罪。被
    告販賣前持有甲基安非他命之低度行為，已為販賣之高度行
    為所吸收，不另論罪。被告有事實欄所載之受有期徒刑執行
    完畢之情形，有本院被告前案紀錄表在卷可憑，其於5 年以
    內故意再犯本件有期徒刑以上之罪，應依刑法第47條第1 項
    之規定論以累犯，並加重其刑（其法定本刑無期徒刑部分，
    依法不得加重）。再被告所犯販賣第二級毒品罪之法定刑為
    「無期徒刑、7 年以上有期徒刑」之重罪；然被告販賣第二
    級毒品之犯行僅有1 次，且販賣之甲基安非他命數量甚微，
    所得利潤甚低，其犯罪情節當非與大盤毒梟者可資等同併論
    ，本院認對被告科以法定最低度之刑，猶嫌過重，在客觀上
    足以引起一般同情，顯可憫恕，爰依刑法第59條之規定減輕
    其刑，並依法先加（其法定本刑無期徒刑部分，依法不得加
    重）後減之。
四、原審據以對被告論罪科刑，固非無見。惟查：(一)本件被告供
    販賣安非他命所用之NOKIA 牌行動電話1 具（含門號0000-0
    00000 號之SIM 卡1 枚），既已扣案，即無不能沒收須追徵
    價額或以財產抵償之情形；乃原判決竟於主文欄載明：如全
    部或一部不能沒收時，就行動電話（含SIM 卡壹枚）部分追
    徵其價額或以其財產抵償之，於理由欄亦同此認定，自有未
    洽。(二)原判決未援引刑法第59條之規定為被告減輕其刑，亦
    有不當。被告上訴意旨陳稱其僅係無償轉讓第二級毒品安非
    他命予證人甲○○云云，雖無理由；然原判決既有可議，自
    無可維持，應由本院將原判決關於被告乙○○販賣第二級毒
    品予甲○○部分暨定執行刑部分均撤銷，另為適法之諭知。
    爰審酌被告正值青壯之年，竟不思努力進取，明知甲基安非
    他命為成癮性毒品，對於人體戕害甚鉅，竟為圖一己之私利
    ，而販賣甲基安非他命予他人，並考量被告販賣甲基安非他
    命之次數僅有1 次、數量與其所得利益均甚微暨其犯罪後之
    態度等一切情狀，量處如主文第2 項所示之刑。扣案之被告
    所有用於與甲○○聯繫販賣甲基安非他命所用之NOKIA 牌行
    動電話1 具（含門號0000-000000 號之SIM 卡1 枚），應依
    毒品危害防制條例第19條第1 項規定宣告沒收；又未扣案之
    被告販賣甲基安非他命予甲○○所得現金1000元，為其販賣
    甲基安非他命所取得之財物，亦應依毒品危害防制條例第19
    條第1 項規定宣告沒收，如全部或一部不能沒收時，以其財
    產抵償之。至其餘在被告所駕駛之車號7P-5720 號自用小客
    車內所扣得之甲基安非他命5 包、AMOI牌行動電話1 具（含
    門號0000-000000 號之SIM 卡1 枚）、安非他命吸食器2 組
    、安非他命分撥器2 枝、電子磅秤1 台、大型分裝袋65個、
    小型分裝袋580 個，及於被告位於臺北縣三峽鎮嘉添里227
    之29號之住處所扣得之甲基安非他命1 包（連同在被告所駕
    駛上開車號之自用小客車內所扣得之5 包，該6 包甲基安非
    他命驗餘合計淨重55.31 公克，外包裝袋總重4.01公克）、
    電子磅秤1 台及分裝袋200 個等物，雖均係被告所有；然並
    無積極證據證明與被告本件犯行相關，爰均不予宣告沒收，
    併此敘明。
參、據上論斷，應依刑事訴訟法第369條第1項前段、第364條、
    第299條第1項前段，毒品危害防制條例第4條第2項、第19條
    第1項，刑法第11條前段、第47條第1項、第59條，判決如主
    文。
本案經檢察官周志榮到庭執行職務。
中    華    民    國    98    年    6     月    11    日
                  刑事第九庭審判長法  官  陳貽男
                                  法  官  何信慶
                                  法  官  周盈文
以上正本證明與原本無異。
如不服本判決，應於收受送達後10日內向本院提出上訴書狀，其
未敘述上訴之理由者並得於提起上訴後10日內向本院補提理由書
（均須按他造當事人之人數附繕本）「切勿逕送上級法院」。
                                  書記官  張郁琳
中    華    民    國    98    年    6     月    11    日
附錄本案論罪科刑法條全文：
毒品危害防制條例第4條
製造、運輸、販賣第一級毒品者，處死刑或無期徒刑；處無期徒
刑者，得併科新臺幣一千萬元以下罰金。
製造、運輸、販賣第二級毒品者，處無期徒刑或七年以上有期徒
刑，得併科新臺幣七百萬元以下罰金。
製造、運輸、販賣第三級毒品者，處五年以上有期徒刑，得併科
新臺幣五百萬元以下罰金。
製造、運輸、販賣第四級毒品者，處三年以上十年以下有期徒刑
，得併科新臺幣三百萬元以下罰金。
製造、運輸、販賣專供製造或施用毒品之器具者，處一年以上七
年以下有期徒刑，得併科新臺幣1 百萬元以下罰金。前五項之未
遂犯罰之。


司法院資訊處製作；財團法人民間司法改革基金會備份。
